【裁判字號】    97,訴緝,175
【裁判日期】    971127
【裁判案由】    毒品危害防制條例
【裁判全文】
臺灣臺北地方法院刑事判決             97年度訴緝字第175號
公  訴  人  臺灣臺北地方法院檢察署檢察官
被      告  甲○○
                  （現另案於臺灣臺北監獄臺北分監執行中）
上列被告因違反毒品危害防制條例案件，經檢察官提起公訴（96
年度毒偵字第3425號），被告於準備程序就被訴事實為有罪之陳
述，本院依簡式審判程序審理，判決如下：
    主  文
甲○○施用第一級毒品，累犯，處有期徒刑玖月；又施用第二級
毒品，累犯，處有期徒刑肆月。應執行有期徒刑拾月。
    事  實
一、甲○○前因施用第二級毒品安非他命案件，經觀察、勒戒後
    ，認無繼續施用毒品之傾向，由臺灣板橋地方法院檢察署檢
    察官於民國89年4月14日以89年度毒偵字第2935號不起訴處
    分確定。嗣於93年間，甲○○復因施用毒品，經依臺灣桃園
    地方法院93年度毒聲字第198號裁定送觀察、勒戒後，認有
    繼續施用毒品之傾向，復依同院94年度毒聲字第1767號裁定
    令入戒治處所施以強制戒治，於95年5月26日執行完畢釋放
    ，並由臺灣桃園地方法院檢察署檢察官以95年度戒毒偵字16
    4號不起訴處分確定。又因持有毒品案件，經臺灣桃園地方
    法院以94年桃簡字第2693號判決判處有期徒刑3月確定；另
    因偽造文書案件，經臺灣士林地方法院以95年度湖簡字第50
    號判決判處有期徒刑3月確定，上開二罪經臺灣士林地方法
    院以96年度聲字第393號裁定應執行有期徒刑5月，於96年8
    月28日易科罰金執行完畢。詎其猶不知悔改，於上開強制戒
    治執行完畢釋放後5年內，又基於施用第一級毒品海洛因、
    第二級毒品甲基安非他命之犯意，於96年9月16日22時許在
    臺北市松山區附近網咖廁所內，以將海洛因粉末放入注射針
    筒內混合生理食鹽水注射手臂血管之方式施用第一級毒品海
    洛因1次；另在同年月14日不詳時間，於臺北市○○區○○
    街的網咖廁所內，以將甲基安非他命結晶放入玻璃球內加以
    燒烤，使其產生煙霧而吸食之方式，施用第二級毒品甲基安
    非他命1次，嗣於96年9月17日，經警通知甲○○到臺北市政
    府警察局松山分局採取尿液送驗，始查悉上情。
二、案經臺北市政府警察局松山分局報告臺灣臺北地方法院檢察
    署檢察官偵查起訴。
    理    由
一、上揭犯罪事實，業據被告甲○○於本院審理時坦承不諱（詳
    本院卷第23頁背面、第24頁），又被告為警查獲時所採集之
    尿液，經送臺灣尖端先進生技醫藥股份有限公司以「酵素免
    疫分析法」及「氣相層析質譜儀法」檢驗結果，同時呈現安
    非他命、甲基安非他命及鴉片、嗎啡陽性反應，有該公司96
    年9月29日出具之濫用藥物尿液檢驗報告1紙附於偵卷可證（
    詳96年度毒偵字第3425號卷第4頁），復有臺北市政府警察
    局松山分局採驗尿液通知書、應受尿液採驗人尿液檢體採集
    送驗記錄表（第一聯）各1紙附卷可稽（詳同偵卷第7頁、第
    6頁），足以佐證被告自白有於上揭時、地分別施用第一級
    毒品海洛因、第二級毒品甲基安非他命之犯罪情節屬實。而
    被告有事實欄所載執行觀察、勒戒及強制戒治之情形，有臺
    灣高等法院被告前案紀錄表在卷可稽，被告於受強制戒治執
    行完畢後，五年以內再犯本案施用毒品犯行，亦堪採認，綜
    上，本案事證明確，被告犯行洵堪認定，應依法論科。
二、按海洛因及甲基安非他命分別為毒品危害防制條例第2條第2
    項第1、2款所列之第一、二級毒品。核被告所為，係犯毒品
    危害防制條例第10條第1項之施用第一級毒品罪及同條例第1
    0條第2項之施用第二級毒品罪。被告施用毒品時持有毒品之
    行為，均為施用毒品之行為所吸收，不另論罪。所犯前開2
    罪，犯意各別，行為互殊，應予分論併罰。被告前有事實欄
    所載被判處有期徒刑及執行完畢之紀錄，有臺灣高等法院被
    告前案紀錄表在卷可憑，於前案有期徒刑執行完畢後，五年
    以內故意再犯本案有期徒刑以上之罪，均為累犯，依刑法第
    47條第1項規定，均加重其刑。爰審酌被告犯罪後坦承犯行
    ，態度良好，惟前因施用毒品案件，經執行強制戒治執行完
    畢，仍未戒除施用毒品惡習，足見素行不佳，意志力薄弱，
    及其施用之時間及次數、所生自我戕害之結果等一切情狀，
    分別量處如主文所示之刑，並依刑法第51條第5款定其應執
    行之刑。被告供施用第一級毒品海洛因之注射針筒及供施用
    第二級毒品甲基安非他命之玻璃球係供被告施用毒品之用，
    為犯罪所用之物，惟並未扣案，亦不知其所在或是否已滅失
    ，為免執行之困難，爰不併予宣告沒收。
據上論斷，應依刑事訴訟法第273條之1第1項、第299條第1項前
段，毒品危害防制條例第10條第1項、第2項，刑法第11條前段、
第47條第1項、第51條第5款，判決如主文。
本案經檢察官申心蓓到庭執行職務。
中    華    民    國    97    年    11    月    27    日
                  刑事第十三庭    法  官  張文俊
以上正本證明與原本無異。
如不服本判決，應於收受送達後10日內向本院提出上訴書狀，並
應敘述具體理由；其未敘述具體上訴理由者，應於上訴期間屆滿
後20日內，向本院補提理由書（均應按他造當事人之人數附繕本
），「切勿逕送上級法院」。告訴人或被害人如對於本判決不服
者，應具備理由請求檢察官上訴，其上訴期間之計算係以檢察官
收受判決正本之日期為準。
                                書記官  陳鳳瀴
中    華    民    國    97    年    11    月    27    日
附錄本案論罪科刑法條全文：
毒品危害防制條例第十條
施用第一級毒品者，處六月以上五年以下有期徒刑。
施用第二級毒品者，處三年以下有期徒刑。


司法院資訊處製作；財團法人民間司法改革基金會備份。
